【裁判字號】    95,小上,43
【裁判日期】    950816
【裁判案由】    清償債務
【裁判全文】
臺灣板橋地方法院民事裁定              95年度小上字第43號
上  訴  人  長冠空調機電工程有限公司
法定代理人  甲○○
被  上訴人  乙○○
上列當事人間請求清償債務事件，上訴人對於中華民國95年6 月
30日本院三重簡易庭95年度重小字第1353號第一審判決提起上訴
，本院裁定如左：
    主      文
上訴駁回。
第二審訴訟費用新台幣壹仟伍佰元由上訴人負擔。
    理      由
一、按對於小額程序之第一審裁判之上訴，非以其違背法令為理
    由，不得為之，民事訴訟法第436 條之24第2 項定有明文。
    所謂判決違背法令係指判決不適用法規或適用不當者而言，
    且依同法第436 條之25規定，上訴狀內應記載上訴理由，並
    表明原判決所違背之法令及其具體內容，以及依訴訟資料可
    認為原判決有違背法令之具體事實，上訴狀或理由書如未依
    此項方法表明者，即難認為已對小額訴訟第一審判決之違背
    法令有具體之指摘，又上訴理由如僅引用原審判決時之攻擊
    防禦方法作為上訴理由，應認為未對原審判決有何具體之指
    摘，不得謂已合法表明上訴理由，其上訴均難認為合法。
二、本件上訴人係對於小額訴訟之第一審判決提起上訴，其上訴
    理由略以：被上訴人雖有承攬上訴人公司之工程，然因尚未
    完成所承攬之工程，上訴人並通知被上訴人前往修補，但被
    上訴人置之不理，導致原工程無法按時完工而被解約，使上
    訴人無法領到工程款，並受到支付材料等之損失，茲因被上
    訴人違約在先，自無工程款之請求權，上訴人主張以所受損
    害金，與其工程款抵銷後，被上訴人已無工程款可拿，等語
    ，核其上訴理由，係屬新攻擊防禦方法之提出，依民事訴訟
    法第436 條之28之規定，上訴人不得於第二審程序提出，此
    外上訴人並未具體指出原審判決有如何違背法令情事，更未
    指明原審判決所違反之法令條項或其內容以及依訴訟資料有
    何判決違背法令之具體事實，參諸前開說明，自不得謂已合
    法表明上訴理由，從而本件上訴，顯難認為合法，應予駁回
    。
三、至本件上訴人名稱應為「長冠空調機電工程有限公司」，有
    公司變更登記表基本資1 份在卷可佐，被上訴人起訴及原審
    判決雖均未記載正確之名稱，然由公司統一編號記載以觀，
    既無礙其同一性之認定，爰依職權逕改列被上訴人公司名稱
    為「長冠空調機電工程有限公司」，附此一併敘明。
四、本院依民事訴訟法第436 條之19規定，確定本件第二審訴訟
    費用新台幣1,500 元，由上訴人負擔。
五、依民事訴訟法第436 條之32第2 項、第444 條第1 項前段、
    第95條、第78條，裁定如主文。
中    華    民    國    95    年    8     月    16    日
                  民事第三庭    審判長法  官  陳映如
                                      法  官  劉以全
                                      法  官  邱靜琪
右為正本係照原本作成。
不得抗告。
中    華    民    國    95    年    8     月   16    日
                                      書記官  白俊傑


司法院資訊處製作；財團法人民間司法改革基金會備份。
